Minutes et répertoires du notaire Louis LE CAMUS, 25 mai 1605 - 18 octobre 1637 (étude XIV)
Archives nationales
- Minutes de Louis LE CAMUS, 1605 - 1637; MC/ET/XIV/1 - MC/ET/XIV/51
  - Minutes. 1610, MC/ET/XIV/6; registre
    - Quittance par Nicolas Autrays, âgé de plus de 25 ans, vitrier, demeurant à Abbeville, à sa mère, Nicole Hurée, veuve de Robert Autrays, marchand boucher, des 300 l. de la vente des meubles de son père: 150 comptant, 150 à prendre sur Georges Lallemant, maître peintre et vitrier à Paris., 4 mar
      Documents du Minutier central concernant les peintres, sculpteurs et graveurs au XVIIe siècle (1600-1650), par Marie-Antoinette Fleury et Martine Constans, tome II [études XI à XX, 2445 actes], Paris, Archives nationales, 2010, notice n°1208 (instrument de recherche imprimé dématérialisé, certaines notices sont plus détaillées dans la version intégrale accessible en ligne par la rubrique 'Autres instruments de recherche', voir contexte dans le Plan d’orientation général - Notaires de Paris, guides thématiques du Minutier).
      quittance
    - MARÉCHAL de camp LA GUICHE (Jean François de) § Vente, 6 mars 1610; MC/ET/XIV/6
      acte de vente; La Guiche, Jean François de
    - Accord entre Germain et Pierre Jacquet, dits Grenoble, demeurant avec et au logis de leur père, Mathieu Jacquet, sculpteur ordinaire du roi, sur la survivance de la charge de garde des antiquités du roi. En l'absence de son frère aîné, Pierre devait la posséder mais dès son retour Germain en a réclamé la survivance à son père. À la suite: - 1613, 18 novembre.- [Mathieu étant mort], quittance de 300 l. par Pierre à son frère Germain qui jouira en toute liberté de la charge aux gages de 200 l., 19 mars 1610; MC/ET/XIV/6
      Documents du Minutier central concernant les peintres, sculpteurs et graveurs au XVIIe siècle (1600-1650), par Marie-Antoinette Fleury et Martine Constans, tome II [études XI à XX, 2445 actes], Paris, Archives nationales, 2010, notice n°1104 (instrument de recherche imprimé dématérialisé, certaines notices sont plus détaillées dans la version intégrale accessible en ligne par la rubrique 'Autres instruments de recherche', voir contexte dans le Plan d’orientation général - Notaires de Paris, guides thématiques du Minutier).
      accord
    - SCULPTEUR ordinaire du Roi GRENOBLE (Mathieu Jacques dit de. ..) § Désistement, 19 mars 1610; MC/ET/XIV/6
      renonciation; Grenoble, Mathieu Jacq. Dit De. ..
    - FUMEL (Jean de. ..) § Vente, 26 mars 1610; MC/ET/XIV/6
      acte de vente; Fumel, Jean de. ..
    - CONSEILLER d'Etat MIRON (François) § Traité de sa veuve avec le baron Thiange, 2 avril 1610; MC/ET/XIV/6
      traité; Miron, François (1560-1609)
    - MANDAT (Galyot) trésorier général des Finances § Rente, 28 mai 1610; MC/ET/XIV/6
    - CRÉQUY (Anne de) gentilhomme ordinaire de la Chambre du Roi § Constitution, 29 mai 1610; MC/ET/XIV/6
      constitution de rente; Créquy, Anne de
    - LUXEMBOURG (Marie de) duchesse douairière de Mercoeur § Rente; vente; (plusieurs actes). 7, 23 et 30 juillet 1610., 7 juillet 1610 - 30 juillet 1610; MC/ET/XIV/6
      acte de vente; Luxembourg, Marie de
    - MERCOEUR (douairière de) LUXEMBOURG (Marie de) § Vente, 12 juillet 1610; MC/ET/XIV/6
      acte de vente; Mercoeur, douairière de; Luxembourg, Marie de
    - MOREL (Frédéric) professeur et interprète ordianire du Roi § Vente, 14 juillet 1610; MC/ET/XIV/6
      acte de vente; Morel, Frédéric
    - MERCOEUR (duchesse douairière de) LUXEMBOURG (Marie de) § Rente; Vente (plusieurs actes), 23 juillet 1610 - 30 juillet 1610; MC/ET/XIV/6
      acte de vente; Mercoeur, duchesse douairière de; Luxembourg, Marie de
    - DIVRY (Toussaint), drapier § Transport, 28 juillet 1610; MC/ET/XIV/6
      Divry, Toussaint
    - MERCOEUR (duchesse douairière de) LUXEMBOURG (Marie de) § Vente, 3 août 1610; MC/ET/XIV/6
    - RUZÉ (Martin) chevalier sr de Beaulieu § Testament de Martin RUZÉ, septembre 1610; MC/ET/XIV/6; fol. IIII/C/XXIX
      testament; Ruzé, Martin
    - MAÎTRE d'HÔTEL ordinaire du Roi COMANS (Hiérosme de...) § Bail d'associés de l'entreprise du dessèchement des marais de France., 1er septembre 1610; MC/ET/XIV/6
      bail; Comans, Hiérosme de...
    - SAVOYE (Philbert Emmanuel de...) marquis de Villars § Vente, 7 septembre 1610; MC/ET/XIV/6
      acte de vente; Savoye, Philbert Emmanuel de...
    - MIRON (François) conseiller du Roi lieut Civil de la prévôté de Paris § Rente, 10 septembre 1610; MC/ET/XIV/6
      constitution de rente; Miron, François
    - RUZÉ de Beaulieu (Martin) secrétaire des Commandements du Roi § Testament de Martin RUZÉ de Beaulieu, 26 septembre 1610; MC/ET/XIV/6
      testament; Ruzé de Beaulieu, Martin
    - VILLARS (Marquis de ..) SAVOYE (Philbert Emmanuel de ..) § Vente (plusieurs actes), 30 septembre 1610; MC/ET/XIV/6
      acte de vente; Savoye, Philbert Emmanuel de ..
    - FOURCY (Marguerite de) Veuve d'Est. DURAND § Constitution, octobre 1610; MC/ET/XIV/6
      constitution de rente; Fourcy, Marguerite de
    - MACHAULT (Charles de) conseiller du Roi § Vente, 20 octobre 1610; MC/ET/XIV/6
      acte de vente; Machault, Charles de
    - TRÉSORIER des finances MANDAT (Galyot) § Vente, 20 octobre 1610; MC/ET/XIV/6
    - MANDAT (Galyot), trésorier des Finances § Vente, 20 octobre 1610; MC/ET/XIV/6
    - MÉDECIN ordinaire du Roi HAUTIN (Jean) § Vente, 7 novembre 1610; MC/ET/XIV/6
      acte de vente; Hautin, Jean
    - TRÉSORIER de France en Touraine PERROCHEL (Vallerau) § Vente, 7 novembre 1610; MC/ET/XIV/6
      acte de vente; Perrochel, Vallerau
    - DRAPIER (maître) DIVRY (Toussaint) § Vente, constitution, 17 décembre 1610; MC/ET/XIV/6
    - SAINT PAUL (François de...) gouverneur de Calais § Vente, 21 décembre 1610 - 30 décembre 1610; MC/ET/XIV/6
      acte de vente; Saint Paul, François de...
    - BOULLENC de CREVECOEUR (Guillaume) § Constitution, février 1611; MC/ET/XIV/6; fol. LIX
      Boullenc de Crevecoeur, Guillaume
  - Minutes. 1610, MC/ET/XIV/7
    - LA CHAPELLE (Robert Lebys de) valet de chambre ordinaire du Roi § Procuration, 17 février 1610; MC/ET/XIV/7
      procuration; Robert, Lebys de
    - MIRON (héritiers de Robert MIRON) § Procuration, 24 février 1610; MC/ET/XIV/7
      procuration; Robert, Miron
    - LIVAROT (baron de) DORAISON (Loys) § Obligation, 18 mars 1610; MC/ET/XIV/7
      obligation; Doraison, Loys
    - PAPILLON (Macé) valet de chambre ordinaire du Roi § Transport de somme, 26 mars 1610; MC/ET/XIV/7
      Papillon, Macé
    - VILLARS (marquis de ..) SAVOYE (Philbert Emmanuel de ..) § Quittance, 30 septembre 1610; MC/ET/XIV/7
      quittance; Savoye, Philbert Emmanuel de ..
    - DRAPIER (Marchand) DIVRY (Toussaint) § Obligation, 4 novembre 1610; MC/ET/XIV/7
    - BELLEGARDE (César Auguste de...) gentilhomme ordinaire de la Chambre du Roi § Obligation, 4 novembre 1610; MC/ET/XIV/7
      obligation; Bellegarde, César Auguste de
    - MAUPEOU (Pierre de...) conseiller du Roi § Exécution d'ordonnance, 17 novembre 1610; MC/ET/XIV/7
      Maupeou, Pierre de...
    - SÉGUIER (Antoine) président du Parlement § Exécution d'ordonnance, 17 novembre 1610; MC/ET/XIV/7
      Séguier, Antoine
    - MIRON (François) lieutenant civil de la prévôté et vicomté de Paris § Exécution d'ordonnance, 17 novembre 1610; MC/ET/XIV/7
    - Procuration par Louis Hurel, maître vitrier, demeurant rue de la Fontaine-Maubué, par Adrien Hurel, maître vitrier, demeurant rue du Monceau-Saint-Gervais, par Jacques Hurel, maître facteur d'instruments, demeurant rue Saint-Martin, paroisse Saint-Merri, enfants et héritiers pour un quart de Simone de La Vigne, femme de Charles Hurel, laboureur et vigneron à Angerville, à Pierre Verdier, maître tailleur d'habits à Gaillon, pour intervenir auprès de Charles Hurel, leur père, afin que celui-ci leur rende ses comptes., 1er décembre 1610; MC/ET/XIV/7
      Documents du Minutier central concernant l'histoire de la musique (1600-1650), par Madeleine Jurgens, tome II [études XI à XX, 1900 actes], Paris, Archives nationales, 1974, p. 755 (instrument de recherche imprimé dématérialisé, certaines notices sont plus détaillées dans la version intégrale accessible en ligne par la rubrique 'Autres instruments de recherche', voir contexte dans le Plan d’orientation général - Notaires de Paris, guides thématiques du Minutier).
    - LA CHAPELLE (Robert Lebys, sr de) valet de Chambre ordianire du Roi § Procuration, 22 décembre 1610; MC/ET/XIV/7
      procuration; Robert Lebys, sr de
    - GENTILHOMME servant de la Reine Marguerite LE BOULLENGER (Jean) § Procuration, 22 décembre 1610; MC/ET/XIV/7
      procuration; Le Boullenger, Jean
  - Minutes. 1611, MC/ET/XIV/8; registre
    - CORBIE (François de) gentilhomme ordinaire de la maison du Roi § Vente, 20 octobre 1607; MC/ET/XIV/8
      acte de vente; Corbie, François de
    - TOUCHET (Marie...) épouse de F/ois/ de Balsac d'Antragues § Obligations pour prêt (plusieurs actes), 7 juin 1608 - 21 juin 1611; MC/ET/XIV/8
      obligation; Touchet, Marie...
    - PORET (Jehan) pourvoyeur suivant la Cour § Vente, 3 janvier 1611; MC/ET/XIV/8
      acte de vente; Poret, Jehan
    - PETAU (Paul) conseiller du Roi au Parlement § Vente, 30 janvier 1611; MC/ET/XIV/8
      acte de vente; Petau, Paul
    - NERESTAING (Philbert de...), grand maître des Ordres de Saint-Lazare de Jérusalem § Plusieurs actes., février 1611; MC/ET/XIV/8
      Nerestaing, Philbert de...
    - GONDY (Philippe de) gentilhomme florentin § vente, 2 février 1611; MC/ET/XIV/8
      acte de vente; Gondy, Philippe de
    - ESTRÉES (Hannibal d') gouver/r/ de Laon § Convention, 9 février 1611; MC/ET/XIV/8
      Estrées, Hannibal d'
    - AMARITON (Jehan), avocat à la Cour § Vente, 20 mars 1611; MC/ET/XIV/8
      acte de vente; Amariton, Jean
    - HAUTIN (Jehan) médecin du Roi § Marché; Bail, 25 mars 1611; MC/ET/XIV/8
      bail; marché; Hautin, Jehan
    - GOUFFIER (Thimoléon et René) chevaliers § Constitution; Ratification, 7 mai 1611 - 21 mai 1611; MC/ET/XIV/8
      constitution de rente; ratification; Gouffier, Thimoléon; Gouffier, René
    - AMELOT (Charles) conseiller du roi § Rente constituée, juin 1611; MC/ET/XIV/8
      constitution de rente; Amelot, Charles
    - VALERAN (Germain) payeur de la gendarmerie de France. § Obligations à Marie Touchet de Belleville dame de Balsac d'Antragues, juin 1611; MC/ET/XIV/8
      obligation; Valeran, Germain
    - VIGNY (Claude de VIGNY) avocat au Parlement § Constitution, 1er juin 1611; MC/ET/XIV/8
      Vigny, Claude de Vigny
    - MONTMORENCY (Louis de..) gouverneur de Senlis § Rente, 3 juin 1611; MC/ET/XIV/8
      constitution de rente; Montmorency, Louis de..
    - PETAU (Paul) conseiller du Roi § Rente (3 actes) et suivants, 7 juin 1611 - 9 juin 1611; MC/ET/XIV/8
      constitution de rente; Petau, Paul
    - MAILLÉ (Charles de) seigneur de Brézé § Constitution de rente, 12 juillet 1611; MC/ET/XIV/8
      constitution de rente; Maillé-Brézé, Charles de (15..-1615)
    - BRÉZÉ (Jacqueline de Thenalle de...) § Constitution de rente (plusieurs actes), 12 juillet 1611; MC/ET/XIV/8
      constitution de rente; Brézé, Jacqueline de Thenalle de
    - Contrat de mariage de François Bordoni, âgé de 30 ans, sculpteur ordinaire du roi, demeurant au palais des Tuileries, natif de Florence, fils de Bartholomeo Bordoni et sa femme, Lucretia Claire, ' citadins ' de Florence, avec Smeralda Franqueville, fille de Pierre Franqueville, sculpteur ordinaire du roi, et sa femme, Lucia Bonny, demeurant aux galeries du Louvre. Dot: 3 000 l. données quand le futur en aura trouvé l'emploi en héritages. Douaire: 3 000 l. s'il n'y a pas d'enfants, sinon, elle jouira viagèrement de tous les biens meubles, acquêts et conquêts du futur en baillant caution. Bordoni fera vérifier promptement les lettres de naturalité du roi. Parmi les témoins, Tomaso Francini, intendant des grottes et fontaines du roi, et Alexandro Francini, sculpteur employé aux bâtiments du roi, amis du futur. Signatures de Pierre Franqueville, Franco Bordon, Smeralda Franchavilla, Alexandro Francini, Tomaso Francini. En marge: - 1616, 26 août.- Déclaration de l'enregistrement et de la vérification des lettres de naturalité., 13 juillet 1611; MC/ET/XIV/8
      Documents du Minutier central concernant les peintres, sculpteurs et graveurs au XVIIe siècle (1600-1650), par Marie-Antoinette Fleury et Martine Constans, tome II [études XI à XX, 2445 actes], Paris, Archives nationales, 2010, notice n°312 (instrument de recherche imprimé dématérialisé, certaines notices sont plus détaillées dans la version intégrale accessible en ligne par la rubrique 'Autres instruments de recherche', voir contexte dans le Plan d’orientation général - Notaires de Paris, guides thématiques du Minutier).
    - ROUCY (Charles de...) seigneur de Sissonne § Constitution (2 actes), 17 juillet 1611; MC/ET/XIV/8
      constitution de rente; Roucy, Charles de...
    - LANGLOIS (Mathurin), huissier du Roi au Parlement § Constitution de rente (et actes suivants), 23 juillet 1611; MC/ET/XIV/8
      constitution de rente; Langlois, Mathurin
    - FAURE (Guichard) seigneur de Champ maître d'hôtel ordinaire du Roi § Saisies de biens., 25 juillet 1611; MC/ET/XIV/8
    - POINCY (Benoist de..) trésorier de France à Lyon § Saisies de biens, 25 juillet 1611; MC/ET/XIV/8
      Poincy, Benoist De..
    - GARDES du CORPS du Roi (capitaine des. ..) L'HOSPITAL (Nicolas de...) § Ratification, 1er août 1611; MC/ET/XIV/8
      ratification; L'Hospital, Nicolas de...
    - VAUDETAR (m/re/ François de) abbé de Montiranne § Ratification (2 actes), 1er août 1611; MC/ET/XIV/8
      ratification; Vaudetar, m/re/ François de
    - GRAFFETEAU (Denis) procureur au Parlement § Rente, 3 août 1611; MC/ET/XIV/8
      constitution de rente; Graffeteau, Denis
    - HALLOUIN (Florimond d'...) GONDY (Marguerite de HALLOUIN) Veuve de Florimond d'HALLOUIN. § Ratification, 27 août 1611; MC/ET/XIV/8
      ratification; Hallouin, Florimond d'...
    - AMELOT DE CHAILLOU (Denis), conseiller du roi § Rente, 31 août 1611; MC/ET/XIV/8
    - FEYDEAU (Antoine et Claude) § Vente (plusieurs actes), 7 septembre 1611; MC/ET/XIV/8
      acte de vente; Feydeau, Antoine et Claude
    - ESTREPAGNY (baronne d'...) ORLÉANS (Marguerite d'...) § Rente, 7 octobre 1611; MC/ET/XIV/8
      Orléans, Marguerite d'...
    - ORLÉANS (Marg. d'...) baronne d'Estrepagny § Rente, 7 octobre 1611; MC/ET/XIV/8
      constitution de rente; Orléans, Marg. d'...
    - HAUTIN (Simphorien) régent de la faculté de médecine § Quittance, 7 octobre 1611; MC/ET/XIV/8
      quittance; Hautin, Simphorien
    - HAUTIN (Jean), médecin du Roi § Quittance, 7 octobre 1611; MC/ET/XIV/8
      quittance; Hautin, Jean
    - Bail pour 6 ans par Jeanne Oudart, veuve de Gervais Bellejambe, maître tailleur, demeurant rue Saint- Martin, paroisse Saint-Jacques-de-la-Boucherie, à François Votherin, peintre mesureur et arpenteur juré à Pontoise, y, demeurant rue de la Coutellerie, paroisse Saint-Maclou, d'une maison dans la même rue, au loyer annuel de 36 l., 9 octobre 1611; MC/ET/XIV/8
      Documents du Minutier central concernant les peintres, sculpteurs et graveurs au XVIIe siècle (1600-1650), par Marie-Antoinette Fleury et Martine Constans, tome II [études XI à XX, 2445 actes], Paris, Archives nationales, 2010, notice n°2214 (instrument de recherche imprimé dématérialisé, certaines notices sont plus détaillées dans la version intégrale accessible en ligne par la rubrique 'Autres instruments de recherche', voir contexte dans le Plan d’orientation général - Notaires de Paris, guides thématiques du Minutier).
    - SAVOYE (Emmanuel de...) marquis de Villars. § Obligations, 12 octobre 1611; MC/ET/XIV/8
      obligation; Savoye, Emmanuel de...
    - ANGENNES (Charles d'...) gentilhomme ordinaire de la chambre du roi § Constitution, 25 octobre 1611; MC/ET/XIV/8
      constitution de rente; Angennes, Charles d'
    - SILLY (Anthoine de ..) comte de la Rochepot § Constitution (et actes suivants), 25 octobre 1611; MC/ET/XIV/8
      Silly, Anthoine de ..
    - Contrat de mariage de Pierre Dumonstier, âgé de 26 ans, écuyer, valet de chambre ordinaire du roi, fils des feus Étienne Dumonstier, peintre ordinaire et valet de chambre du roi, et Marie Lesage, avec Anne Daillières, âgée de 27 ans, fille des feus Louis Daillières, écuyer, sieur de La Rafraire, paroisse de Mézeray au Maine, et Anne Delaunay, tous deux, demeurant place Royale. Régime: communauté. Dot: aucune mention. Douaire: 300 l. de rente viagère rachetable à 4 800 l. Préciput: 1 000 l. Donation: mutuelle de tous leurs biens, même les propres; s'il y a des enfants, cette donation sera réduite au tiers. À la suite: - 1613, 10 juin.- Déclaration des époux qui, ayant omis de faire insinuer le contrat au greffe du tribunal civil de la sénéchaussée du Maine dans le délai de quatre mois, en ratifient les clauses et en demandent l'insinuation., 12 novembre 1611; MC/ET/XIV/8
      Documents du Minutier central concernant les peintres, sculpteurs et graveurs au XVIIe siècle (1600-1650), par Marie-Antoinette Fleury et Martine Constans, tome II [études XI à XX, 2445 actes], Paris, Archives nationales, 2010, notice n°735 (instrument de recherche imprimé dématérialisé, certaines notices sont plus détaillées dans la version intégrale accessible en ligne par la rubrique 'Autres instruments de recherche', voir contexte dans le Plan d’orientation général - Notaires de Paris, guides thématiques du Minutier).
    - ANGENNES (Charles d'...) gentilhomme ordianire de la chambre du roi § Ratification (et actes suivants), 6 décembre 1611; MC/ET/XIV/8
      ratification; Angennes, Charles d'
    - MATIGNON (Charles de...) C/te/ de Thorigny, lieut. général, pour le Roi au duché d'Alençon, et ORLÉANS (Léonor d'...), sa femme§ Constitution de rente, 6 mars 1612; MC/ET/XIV/8
      constitution de rente; Matignon, Charles de; Orléans, Léonor d'...
    - AVOCAT au Parlement VIGNY (Claude de...) § Constitution, 1er juin 1615; MC/ET/XIV/8
      Vigny, Claude de
  - Minutes. 1611, MC/ET/XIV/9
    - MANDAT (Galyot) conseiller du Roi § Bail, 24 janvier 1611; MC/ET/XIV/9
      bail; Mandat, Galyot
    - DIVRY (Toussaint), drapier § Promesse, 17 février 1611; MC/ET/XIV/9
    - CRÉQUI (Anne de) § Promesse; 2 actes, 17 février 1611; MC/ET/XIV/9
      promesse; Créquy, Anne de
    - AUMÔNIER du Roi LE ROY (Jacques) abbé de Quincy § Obligation, 9 mars 1611; MC/ET/XIV/9
      obligation; Le Roy, Jacques
    - DE LORME (Jehan), 1er Valet de Garde robe du Roi § Quittance, 12 mars 1611; MC/ET/XIV/9
      quittance; De Lorme, Jehan
    - CRÉQUI (Anne de) § Obligation, 30 mars 1611; MC/ET/XIV/9
      obligation; Créqui, Anne de
    - GENTILHOMME de la chambre du Roi BOUCHERAT (Guillaume) § Obligation, 6 avril 1611; MC/ET/XIV/9
      obligation; Boucherat, Guillaume
    - MANDAT (Galyot) conseiller du Roi § Vente, 8 avril 1611; MC/ET/XIV/9
    - BUISSON (Michel) marchand orfèvre § Procuration, 11 avril 1611; MC/ET/XIV/9
      procuration; Buisson, Michel
    - DIVRY (Toussaint), drapier § Mainlevée, 29 avril 1611; MC/ET/XIV/9
      mainlevée; Divry, Toussaint
    - Contrat d'apprentissage pour un an au profit d'Antoine Vanderofstadt, âgé de 18 ans, fils de Jean Vanderofstadt, procureur à Malines, entre Jean Mouix, marchand, demeurant rue Saint-Denis, paroisse Saint-Leu-Saint-Gilles, et Germain Jacquet, dit Grenoble, sculpteur ordinaire du roi, demeurant rue Saint-Martin, paroisse Saint-Nicolas-des-Champs, moyennant 60 l.: 30 comptant, 30 six mois plus tard., 29 avril 1611; MC/ET/XIV/9
      Documents du Minutier central concernant les peintres, sculpteurs et graveurs au XVIIe siècle (1600-1650), par Marie-Antoinette Fleury et Martine Constans, tome II [études XI à XX, 2445 actes], Paris, Archives nationales, 2010, notice n°1105 (instrument de recherche imprimé dématérialisé, certaines notices sont plus détaillées dans la version intégrale accessible en ligne par la rubrique 'Autres instruments de recherche', voir contexte dans le Plan d’orientation général - Notaires de Paris, guides thématiques du Minutier).
    - BRAGELOGNE (Thomas de...) § Procédures; (2 actes), 7 juin 1611; MC/ET/XIV/9
      Bragelongne, Thomas de
    - DIVRY (Toussaint), drapier § Obligation, 10 juin 1611; MC/ET/XIV/9
    - COMPAGNON (André), avocat à la Cour de Parlement § Inventaires, 13 juin 1611 - 14 juin 1611; MC/ET/XIV/9
      inventaire après décès; Compagnon, André
    - MARILLAC (Michel de...) conseiller du Roi § Traité d'office, 14 juin 1611; MC/ET/XIV/9
      Marillac, Michel de...
    - Procuration par Jean Van der Vekene, marchand à Paris, rue des Petits-Champs, à un fils, marchand en Flandres, apparenté à une famille de peintres., 3 août 1611; MC/ET/XIV/9
      procuration; Flandres (Belgique); Van der Vekene, Jean; commerçant
    - HALLUIN (Ch. Maximilien de...) § Obligation, 11 août 1611; MC/ET/XIV/9
      obligation; Halluin, Ch. Maximilien de...
    - Contrat de service comme agent et facteur chez Pierre Van Dych, marchand bourgeois de Paris, de Nicolas Wyns âgé de 24 ans, natif d'Anvers., 18 août 1611; MC/ET/XIV/9
      contrat de travail; Anvers (Belgique); Van Dych, Pierre; Wyns, Nicolas; commerçant
    - TURPIN de CRISSÉ (Guy) Chevalier § Obligation, 25 août 1611; MC/ET/XIV/9
      obligation; Turpin de Crissé, Guy
    - THORIGNY (comte de...) MATIGNON (Charles de...) § Ratification, 26 août 1611; MC/ET/XIV/9
      ratification; Matignon, Charles de...
    - LE DANOIS (Charles) § Transport, 28 août 1611; MC/ET/XIV/9
      Le Danois, Charles
    - LEMARGUENAT (Etienne) bourgeois de Paris § Plusieurs actes., septembre 1611; MC/ET/XIV/9
      Lemarguenat, Etienne
    - JANNEL (Alex) secrétaire de la Chambre du Roi § Association, 28 septembre 1611; MC/ET/XIV/9
      acte de société; Jannel, Alex
    - LORRAINE (Claude de), pair de France § Obligation à Divry, 12 octobre 1611; MC/ET/XIV/9
      obligation; Lorraine, Claude de
    - MANSART (Jehanne) § Transport, 15 octobre 1611; MC/ET/XIV/9
      Mansart, Jehanne
    - DIVRY (Toussaint), drapier. § Transport, 7 novembre 1611; MC/ET/XIV/9
    - GOBELIN (Nicolas) marchand. § Transport, 7 novembre 1611; MC/ET/XIV/9
      Gobelin, Nicolas
    - LE ROY (Jacques) abbé de Quincy aumônier ordinaire du Roi § Transport, 18 novembre 1611; MC/ET/XIV/9
      Le Roy, Jacques
    - BOUCHERAT (Aymon de) conseiller du Roi § Obligation, 13 décembre 1611; MC/ET/XIV/9
      obligation; Boucherat, Aymon de
    - DIVRY (Toussaint), drapier § Obligation, 13 décembre 1611; MC/ET/XIV/9
    - DONON (Jean de), contrôleur des bâtiments du Roi § Contrat pour Saint-Germain en Laye, 19 décembre 1611; MC/ET/XIV/9
      Donon, Jean de
    - Marché de Thomas Francine natif de Florence, ingénieur et intendant des fontaines et grottes du roi à Saint-Germain-en-Laye, avec Jean de Fourcy, seigneur de Chécy-en- Brie, intendant des bâtiments du roi, en présence de Jean de Donon, contrôleur général de ses bâtiments, pour l'entretien des fontaines et grottes aux châteaux vieux et neuf de Saint-Germain, moyennant 1 200 l. par an. Il s'agit de la citerne qui donne l'eau à la ville, à la grande réserve entre le Château vieux et le neuf, aux bassin et fontaine de Mercure, aux deux petites fontaines en terrasse, aux grotte et monument de Neptune, à la grotte des orgues, à la fontaine du dragon, à la grotte de l'Orphée., 19 décembre 1611; MC/ET/XIV/9
      Documents du Minutier central concernant les peintres, sculpteurs et graveurs au XVIIe siècle (1600-1650), par Marie-Antoinette Fleury et Martine Constans, tome II [études XI à XX, 2445 actes], Paris, Archives nationales, 2010, notice n°835 (instrument de recherche imprimé dématérialisé, certaines notices sont plus détaillées dans la version intégrale accessible en ligne par la rubrique 'Autres instruments de recherche', voir contexte dans le Plan d’orientation général - Notaires de Paris, guides thématiques du Minutier).